Inventaris van het archief van dr. J.M.A.H. Luns [levensjaren 1911-2002] over de periode (1885) 1914-2002 (2004)
Nationaal Archief, Den Haag
- Openbare bescheiden, A.
  - Functies, A.2
    - (Oud-)Minister van BZ, A.2.3
      - Stukken betreffende de verlening van onderscheidingen, erefuncties en prijzen., 1953-1994; 954-1010; 57 omslagen
        - Grootkruis van Verdienste (Oostenrijk), 1956, 967
        - Grootlint Orde van de Ster van Afrika (Liberia), 1956-1957, 968
        - Commandeur met Grootkruis Orde van Vasa (Zweden), 1957, 969
        - Grootkruis Orde van Manuel Amador Guerroro (Panama), 1957, 970
        - Grootkruis Orde van Pius IX (Vaticaan), 1957, 971
        - Grootkruis Orde van Verdienste van Duarte, Sanchez y Mella (Dominicaanse Republiek), 1957, 972
        - Grootkruis Orde van Carlos Manuel de Céspedes (Cuba), 1958, 973
        - Grootkruis Orde van Isabel Catolica (Spanje), 1958, 974
        - Grootkruis Orde van Rubén Dario (Nicaragua), 1958, 975
        - Grootkruis Orde van St. Michael en St. George (Groot-Brittannië), 1958, 976
        - Grootkruis Danebrogorde (Denemarken), 1959, 977
        - Grootkruis Homayoun-Orde (Iran), 1959, 978
        - Grootkruis Orde van Francisco Morazan (Honduras), 1959, 979
        - Grootkruis Ie klas Orde van de Azteekse Adelaar (Mexico) en Speciaal Grootkruis Orde van de Kroon (Thailand), 1960, 980
        - Grootkruis Ie klas Orde van Verdienste van de Bondsrepubliek Duitsland, 1960, 981
        - Grootkruis Orde van de Zon (Peru), 1960, 982
        - Hoogste Orde van de Sardar (Sardar Ala) (Afghanistan), 1960, 983
        - Grootkruis Orde van de Bevrijder Generaal San Martin (Argentinië), 1960-1962, 984
        - Grootkruis Orde van Verdienste Bernardo O'Higgins (Chili), 1961, 985
        - Draagmedaille zilveren huwelijk koningin Juliana en prins Bernhard, 1962, 986
        - Commandeur Orde van Verdienste van Kameroen, 1963, 987
        - Grootkruis Orde van Verdienste van Ecuador en Grootkruis Orde van de Valk (IJsland), 1963, 988
        - Grootofficier Nationale Orde van Senegal, 1964, 989
        - Draagmedaille huwelijk prinses Beatrix en prins Claus, 1966, 990
        - Grootkruis Orde van de Bevrijder (Venezuela), 1966, 991
        - Grootkruis Orde van de Republiek Tunesië, 1966, 992
        - Grootkruis Orde van de Rechterhand van de Ghurka (Nepal), 1967, 993
        - Italiaanse herdenkingsmedaille Tien Jaar Verdragen van Rome, 1967, 994
        - Karel de Grote prijs van de stad Aken, met geluidsband 1967, 1967-1991, 995
        - Erelidmaatschap en medaille Stresemann-Gesellschaft te Wiesbaden, 1968, 996
        - Grootkruis Orde van Christus (Portugal), 1968, 997
        - Grootkruis Orde van Verdienste van Luxemburg, 1968, 998
        - Grootkruis Nationale Orde van Senegal, 1969, 999
        - Grootkruis Orde van de Heilige Drieëenheid (Ethiopië), 1969, 1000
        - Eredoctoraat Harvard, 1970, 1001
        - Eredoctoraat Univeristeit van Ierland, 1970, 1002
        - Grootkruis met Keten Kroonorde van Maleisië, 1970, 1003
        - Grootkruis Nationale Orde van Ivoorkust, 1970, 1004
        - Grootkruis Orde van de Ster (Joegoslavië) en Grootofficier Dapperheidsorde (Kameroen), 1970, 1005
        - Grootkruizen Ordes van de Ster (Jordanië) en van de Ceder (Libanon), 1970, 1006
        - Grootofficier Orde van de Republiek Indonesië, 1970, 1007
        - Grootkruis Orde van de Nederlandse Leeuw, 1971, 1008
        - Grootkruis Orde van de Witte Roos (Finland), 1971, 1009
        - Erelidmaatschap Britse Order of the Companions of Honour, 1971-1994, 1010
      - Stukken betreffende de voorbereidingen van de Nederlandse delegatie naar de 9e Algemene Vergadering van de VN, waar het onderwerp 'Nederlands Nieuw-Guinea' is geagendeerd., 1954; 1011; 1 omslag
      - Notitie inzake de voorbereiding van een koninklijk bezoek aan Ethiopië., 1954; 2322; 1 stuk
      - Stukken betreffende de verlening van en felicitaties met onderscheidingen aan derden., 1954-1955; 1012; 1 omslag
      - Stukken betreffende de verwikkelingen rond de Koningin in de zgn. 'Greet Hofmans-affaire' en de daarin ter discussie geraakte positie van oud-minister J.W. Beyen en mr. C.L.W. Fock, Secretaris-Generaal van het ministerie van Algemene Zaken., 1954-1956; 2323; 1 omslag
      - Plakboeken., 1954-1964; 1013-1056; 44 banden
        Oorspronkelijke bestanddeelnummering. Zie ook inv.nrs. 826-881.
        - 1, 1952, 1013
        - 2, 1953, 1014
        - 3, 1954, 1015
        - 4, 1954-1955, 1016
        - 5, 1955, 1017
        - 6, 1955, 1018
        - 7, 1955-1956, 1019
        - 8, 1956, 1020
        - 9, 1956, 1021
        - 10, 1956-1957, 1022
        - 11, 1957, 1023
        - 14, 1957-1958, 1024
        - 22, 1959, 1025
        - 23, 1959, 1026
        - 30, 1960, 1027
        - 31, 1960, 1028
        - 32, 1960, 1029
        - 34, 1961, 1030
        - 35, 1961, 1031
        - 36, 1961, 1032
        - 40, 1961, 1033
        - 41, 1961-1962, 1034
        - 42, 1962, 1035
        - 43, 1962, 1036
        - 44, 1962, 1037
        - 46, 1962, 1038
        - 47, 1962, 1039
        - 48, 1962, 1040
        - 49, 1962-1963, 1041
        - 50, 1963, 1042
        - 51, 1963, 1043
        - 52, 1963, 1044
        - 53, 1963, 1045
        - 54, 1963, 1046
        - 55, 1963, 1047
        - 56, 1963, 1048
        - 57, 1963, 1049
        - 58, 1963, 1050
        - 59, 1963-1964, 1051
        - 60, 1964, 1052
        - 61, 1964, 1053
        - 62, 1964, 1054
        - 63, 1964, 1055
        - Iran, 1970, 1056
      - Foto-albums., 1954-1971; 1057-1105; 49 banden
        - Bezoek aan België, z.j., 1057
        - Bezoek aan Griekenland, z.j., 1058
        - Bezoek aan Libye, z.j., 1059
        - Bezoek aan [Oostenrijk?], z.j., 1060
        - Bezoek aan Tanzania, z.j., 1061
        - Bezoek aan Trinidad en Tobago, z.j., 1062
        - Bezoek aan Tunesië, z.j., 1063
        - Bezoek van Britse minister van Buitenlandse Zaken Home, z.j., 1064
        - Galafoto's in ambtskostuum, z.j., 1065
        - Diverse gelegenheden, 1954-1958, 1066
        - Diverse gelegenheden, 1954-1959 en z.j., 1067
        - Diverse gelegenheden en reizen, 1955 en z.j., 1068
        - Diverse gebeurtenissen, 1955-1958, 1069
        - Bezoek van de Koningin aan AB Scania-Vabis (Zweden), 1957, 1070
        - Noord-Atlantische Raad, 1959, 1071
        - Joegoslavië, 1960, 1072
        - Bezoek aan Bursa (Turkije), 1963, 1073
        - Bezoek van de Griekse minister-president en minister van Buitenlandse Zaken aan Nederland, 1963, 1074
        - Tienjarig ambtsjubileum, 1963, 1075
        - Bezoek aan de Sovjet-Unie, 1964, 1076
        - Bezoek aan India I, 1964, 1077
        - Bezoek aan India II, 1964, 1078
        - Bezoek aan Indonesië, 1964 juli 29 - 2 aug, 1079
        - Bezoek aan Ateliers et Chantiers de Dunkerque et Bordeaux, 1965, 1080
        - Bezoek aan de Koninklijke Luchtmacht, 1965, 1081
        - Bijeenkomst van honoraire consuls van Nederland, 1965, 1082
        - Carnavalsprins 'De Keienbijters' Helmond, 1965, 1083
        - Bezoek aan Korps Mariniers te Doorn, 1967, 1084
        - Bezoek aan stadhuis Wenen, 1967, 1085
        - Bezoek aan Wenen, 1967, 1086
        - Bezoek aan Berlijn en Bonn, 1968, 1087
        - Bezoek aan Hongarije, 1968, 1088
        - Bezoek aan Israël, 1968, 1089
        - Bezoek aan Kibboets Sdeh Nehemia, Israel, 1968, 1090
        - Bezoek aan Singapore, 1968, 1091
        - Diner ter ambassade van Liberia, 1968, 1092
        - Doop van de 'Lunsroos', Wansum (Limburg), 1968, 1093
        - Bezoek aan Bandoeng, 1968 juli 5-6, 1094
        - Bezoek aan NATO Striking Fleet Atlantic, 1969, 1095
        - Bezoek aan Bulgarije, 1970, 1096
        - Bezoek aan Libanon, 1970, 1097
        - Bezoek aan Iran, 1970-1971, 1098
        - Afscheid van het departement, 1971, 1099
        - Afscheidsbezoek aan Suriname, 1971, 1100
        - Bezoek aan de Nederlandse Antillen, 1971, 1101
        - Bezoek aan Saoedi-Arabië, 1971, 1102
        - Bezoek aan Saoudi-Arabië, 1971, 1103
        - Bezoek aan USS Forrestal, 1971, 1104
        - Boottocht a.b. Hr.Ms. 'Luymes' van Curaçao naar Aruba, 1971, 1105
      - Serieel opgelegde doorslagen of kopieën van memoranda de minister veelal aan de Secretaris-Generaal, incidenteel anderen, soms met bijlagen., 1955-1971; 1106-1122; 17 omslagen
        Zie ook inv.nr. 2337.
        - 383-511, 1955, 1106
        - 1-79, 1956, 1107
        - 1-94, 1957, 1108
        - 1-120, 1958, 1109
        - 1-103, 1959, 1110
        - 1-134, 1960, 1111
        - 1-60, 1961, 1112
        - 1-113, 1962, 1113
        - 1-66, 1963, 1114
        - 1-98, 1964, 1115
        - 1-71, 1965, 1116
        - 1-82, 1966, 1117
        - 1-65, 1967, 1118
        - 1-86, 1968, 1119
        - 1-82, 1969, 1120
        - 1-51a, 1970, 1121
        - 1-35, 1971, 1122
      - Persbericht betreffende de Amerikaanse opvattingen over de verhoudingen met Nederland., 1956; 1123; 1 stuk
      - Stukken betreffende medewerking aan de recuperatie van een in Polen achtergebleven Duits wetenschappelijk manuscript., 1956; 1124; 1 omslag
      - Kerst-/Nieuwjaarswensen, deels met doorslagen van antwoord., 1956-1970; 1125; 1 pak
      - Grammofoonplaat van een interview van Luns, Van Houten en Van Suchtelen., 1957; 1126; 1 grammofoonplaat
      - Koninklijk Besluit tot benoeming van de delegatie naar de 11e Algemene Vergadering van de VN., 1957; 1127; 1 stuk
      - Toegangspasjes voor het VN-gebouw., 1957; 1128; 1 omslag
      - Door het particulier secretariaat van de minister alfabetisch opgelegde uitnodigingen, met doorslagen van antwoorden., 1957-1969; 1129-1131; 3 pakken
        - 1957-1959, 1129
        - 1960-1963, 1130
        - 1969, 1131
      - Tabellen van militaire uitgaven van NAVO-lidstaten over de jaren 1951-1970., 1957-1970; 1132; 1 stuk
      - Correspondentie-agenda's van het particulier secretariaat., 1957-1971; 1133-1134; 2 banden
        - 1957-01-02 - 19-05-1964, 1133
        - 1964-05-21 - 05-07-1971, 1134
      - Ingekomen en uitgaande 'ministerstelegrammen'., 1958-1971; 1135-1137; 3 omslagen
        - 1958-1963, 1135
        - 1962-1965, 1136
        - 1966-1971, 1137
      - Inventaris van het geheim Londens archief van het ministerie., 1959; 1138; 1 omslag
      - Posters van de Ministers van Buitenlandse Zaken en Permanente Vertegenwoordigers bij de NAVO tijdens de Noordatlantische Raad van 1958., 1959; 1139; 1 omslag
      - Franse nota's betreffende de Europese onderhandelingen, hun psychologische moeilijkheden en de voorwaarden voor succes., 1960; 1140; 1 omslag
      - Certificaten., 1960-1970; 1141-1146; 6 omslagen
        - Lidmaatschap van het Corenwijn genootschap van Erven Lucas Bols, z.j., 1141
        - Seigneur de la Cour de Franc Pineau (Kasteel Oud-Wassenaar), 1960, 1142
        - Langst zittende minister van Buitenlandse Zaken, 1968, 1143
        - Presidentiële Helicopter USA, 1969, 1144
        - Passeren van de evenaar a/b KLM, 1970, 1145
        - Skipper of the Flying Dutchman (KLM), 1970, 1146
      - Telegram van Luns te Madrid aan het ministerie., 1961; 2339; 1 stuk
      - Zakagenda's met dagboek-notities., 1961-1963; 1147-1149; 3 delen
        - 1961, 1147
        - 1962, 1148
        - 1963, 1149
      - Door het particulier secretariaat van de minister opgelegde adhesiebetuigingen van burgers, met doorslagen van antwoord., 1961-1969; 1150-1157; 8 pakken
        - Nederlands Nieuw-Guinea, met inhoudsopgave, 1961-1962, 1150
        - Nederlands Nieuw-Guinea, met inhoudsopgave, 1962-05/08, 1151
        - 1962-1964, 1152
        - EEG, 1963-1966, 1153
        - Europese politiek en houding jegens Frankrijk, 1965-1969, 1154
        - 1965-1971, 1155
        - Nederlands Nieuw-Guinea, 1966-1969, 1156
        - Behoudende katholieken, 1967-1971, 1157
      - Knipsels van caricaturen., 1961-1970; 1158-1164; 7 omslagen
        - 1961-1963, 1158
        - 1965, 1159
        - Duplicaten, 1965-1970, 1160
        - 1966, 1161
        - 1967, 1162
        - 1968, 1163
        - 1969, 1164
      - Overzicht van Amerikaanse verklaringen afgegeven in de jaren 1958-1962 inzake bijstand aan Nederland bij militaire bedreiging van Nederlands Nieuw-Guinea, met geleidebrief aan de minister-president; kopie., 1165; 1 omslag
      - 'Weekoverzichten betreffende Nederlands Nieuw-Guinea' nrs. 1-17 over het tijdvak februari-augustus 1962., 1166; 1 omslag
      - Stukken betreffende acties van de journalist Willem L. Oltmans jegens Luns, en adhesiebetuigingen dienaangaande., 1962-1973; 1167-1171; 5 omslagen
        Zie ook inv.nr. 1254.
        - Beschuldiging van tegenwerking bij beroepsuitoefening, 1962, 1167
        - Beschuldiging van ongeoorloofde druk op Oltmans' werkgevers, 1970, 1168
        - Inzage van privé-bescheiden in ambtswoning, 1971-1972, 1169
        - Beschuldiging van misleiding der regering, 1971-1973, 1170
        - Ingekomen adhesiebetuigingen met doorslagen van antwoorden, 1972-1973, 1171
      - Lijst van ministers van BZ sinds 1813., 1963; 1172; 1 stuk
      - Portret van het Kabinet-Marijnen., 1963; 1173; 1 stuk
      - Memoranda behelzende verslagen van gesprekken., 1963-1971; 1174-1184, 2344-2347; 15 stukken
        - Amerikaanse minister van BZ Rusk betreffende eenzijdige uitroeping van een Papoea-staat op Nieuw-Guinea, 1962-03-24, 1174
        - Britse minister van BZ George Brown inzake de opvatting van premier Wilson over toetreding tot de EEG, 1966-01-25, 1175
        - Amerikaanse ambassadeur en Belgische minister van BZ Harmel over Belgische minister Van Offelen en diens verbinding met de Poolse geheime dienst, 1966-03-18/04-05, 1176
        - Britse premier Wilson en minister van BZ Brown over Russisch-Chinese verhouding, Britse toetreding tot EEG en nucleaire non-proliferatie, 1967-02-26, 1177
        - Audiënties bij de paus over toestand in de Nederlandse kerkprovincie, 1967-04-12, -05-29 en 1969-03-20, 1178
        - Roemeense premier Maurer inzake diens reis naar China op verzoek van de Amerikaanse president ter bevordering van een vreedzame oplossing van het Vietnam-conflict, 1967-07-20, 1179
        - Consul-Generaal Bellaar Spruyt betreffende prinses Christina, 1968-10-18, 2344
        - Admiraal Rickover over atoomonderzeeërs, 1969-05-29, 1180
        - Dr. W. Drees inz. linkse tendenzen in Nederland, minister-president De Jong, defensie en Troonrede, 1969-08-30, 2345
        - Franse staatssecretaris Lipkowski inzake de Franse politiek jegens de EEG, 1969-06-15, 1181
        - Pro-Nuntius Felici over toestand in de Nederlandse kerkprovincie, 1970-01-08, 1182
        - Egyptische ambassadeur Fawzy over een staatsgreep ter beëindiging van de Russische invloed in Egypte ten gunste van een pro-Westerse koers, 1970-04-29, 1183
        - Audiëntie bij Jean kardinaal Villot over toestand in de Nederlandse kerkprovincie, 1970-05-20, 1184
        - Koningin, ministers en parlementsleden inz. wijze van benoeming van kabinetsformateurs, 1970-10-12/13, 2346
        - Afscheidsaudiëntie ten paleize, 1971-09-27, 2347
      - 'Bon mots' uit ministerraadsvergaderingen., 1963-1971; 1185-1186; 2 delen
        Inv.nr. 1186 is vervaardigd door de toenmalige minister van VRO ir. W.F. Schut.
        - 1963-1965, 1185
        - 1968-1971, 1186
      - Aantekening betreffende de behandeling van de restititutieclaim van [N.S.] Blom wegens tijdens de bezetting geroofde sieraden., [1964]; 1187; 1 stuk
      - Notulen van de Ministerraad., 1964-1970; 1188-1195, 2348-2350; 11 stukken
        - Verdediging van Nieuw-Guinea, 1959-01-17, 1188
        - avond, integraal, 1959-10-14, 1189
        - P, Prinses Irene, 1964-02-03, 2348
        - P, Prinses Irene, 1964-02-07, 2349
        - P, Huwelijk van prinses Irene, 1964-04-24, 2350
        - P, 1: Geheimhouding, 2: Loonontwikkeling, 1968-02-24, 1190
        - P, 1: Loonontwikkeling, 2: politieke situatie, 3: meerjarenplan 1969-1971, 1968-02-27, 1191
        - P, 11: Belastingplannen, 1968-06-14, 1192
        - integraal, 1968-07-05, 1193
        - 1: Nigeria/Biafra, 2: benoeming minister EZ, 1970-01-12, 1194
        - Loonmaatregel, 1970-12-15, 1195
      - Invitaties., 1964-1971; 1196; 1 pak
      - 'In memoriam pater Didymus Beaufort', overdruk uit 'Neerlandia Seraphica'., 1965; 1197; 1 stuk
      - Knipsel uit de 'Dagens Nyheter', met vertaling en bijgevoegde foto, betreffende zijn 'abstracte schilderstuk'., 1965; 1198; 1 omslag
      - Petitie van verontruste katholieken aan het Nederlandse episcopaat., 1965; 1199; 1 omslag
      - Rijbewijs., 1965; 1200; 1 stuk
      - Verslag van dr. A. Vondeling van de door hem bijgewoonde conferentie van leiders van Europese socialistische partijen te Londen, met bijlage en geleidenotitie., 1965; 1201; 1 omslag
      - Circulaires van het ministerie van Binnenlandse Zaken betreffende de uitkeringsregeling voor (oud-)bewindslieden., 1965-1966; 1202; 1 omslag
      - Stukken betreffende indiscreties van het Eerste Kamerlid De Niet in 'Vrij Nederland'., 1965-1966; 1203; 1 omslag
      - Stukken betreffende (de bijwoning van) ceremoniële evenementen en dergelijke., 1965-1969; 1204-1211; 8 omslagen
        - Begrafenis van Prinses Wilhelmina, 1962, 1204
        - Begrafenis van Sir Winston Leonard Spencer-Churchill, 1965, 1205
        - Herdenkingsdienst voor koningin Louise van Zweden in de Waalse kerk te Den Haag, 1966, 1206
        - Huwelijk van prinses Beatrix, 1966, 1207
        - Begrafenis van Konrad Adenauer, 1967, 1208
        - Doop van prins Willem-Alexander, 1967, 1209
        - Huwelijk van prinses Margriet, 1967, 1210
        - Begrafenis van Dwight D. Eisenhower, 1969, 1211
      - Aantekening betreffende de tegoeden op buitenlandse bankrekeningen van de Indonesische oud-premier Subandrio en oud-minister Jusuf Muda Dalam., 1966; 1212; 1 stuk
      - Intern memorandum betreffende de verhouding van Frankrijk en de NAVO., 1966; 1213; 1 stuk
      - Rapport van de Bundesnachrichtendienst betreffende de Nederlandse reactie op de Franse stellingname jegens de NAVO; met kanttekening betreffende de verkrijgingswijze., 1966; 1214; 1 stuk
      - Tekening van Zumi Miyazaki., 1966; 1215; 1 stuk
      - 'The future of world economic relations, especially between industrial and developing countries', opstel van prof.dr. J. Tinbergen., 1966; 1216; 1 stuk
      - Programma's, deelnemerslijsten en andere stukken betreffende bijgewoonde conferenties, culturele evenementen, officiële openingen en excursies., 1966-1968; 1217; 1 omslag
      - Brief van de minister-president en de minister van Financiën aan de Tweede Kamer betreffende het grondwettelijk inkomen van de Kroon; concept ter bespreking in de Ministerraad., 1967; 1218; 1 stuk
      - Geneeskundig rapport met recept, opgesteld door de psycholoog N. Bos te Wassenaar., 1967; 1219; 1 stuk
      - Tekst van een briefing door het Comité Verenigde Chefs van Staven over 'De huidige situatie van de Nederlandse krijgsmacht'., 1967; 1220; 1 stuk
      - Werkstuk over de Europese Gemeenschappen van de leerlingen van de 6e klas van de St. Paschalisschool te Tilburg, met een voorwoord van Luns., 1967; 1221; 1 band
      - Lijsten van bezochte landen., 1967-1968; 1222; 1 stuk
      - Circulaires van het ministerie van Binnenlandse Zaken betreffende de salariëring van secretaresses van ministers., 1967-1969; 1223; 1 stuk
      - Stukken betreffende het lidmaatschap van de 'Vereniging: sectie Nederland van de 'Société d'entraide des membres de la Légion d'Honneur''., 1967-1985; 1224; 1 omslag
      - Chronologisch overzicht over 1966-1967 van de bemoeienissen tot herstel van de politieke samenwerking in Europa., [1968]; 1225; 1 stuk
      - Gedicht van Congreslid Mathias, Bill Mayers e.a. op de afdaling van Mt. Tremblant tijdens de Bilderberg-conferentie; afschrift., 1968; 1226; 1 stuk
      - Stukken betreffende de door de minister-president afgedwongen aanwezigheid bij de Algemene Beschouwingen., 1968; 1227; 1 omslag
      - Stukken betreffende de periodieke conferenties van ambassadeurs in Midden- en Zuid-Amerikaanse landen in de jaren 1958-1968., 1228; 1 omslag
      - Stukken betreffende zijn voorspraak voor de Belg Flamme bij de Secretaris-Generaal van de NAVO Manlio Brosio., 1968; 1229; 1 omslag
      - Tekst van de voordracht 'Postwar international relations, problems and conflicts in Europe', door dr. H.A. Kissinger gehouden voor het Naval War College., 1968; 1230; 1 stuk
      - Diverse kleine aantekeningen., 1968 en z.j.; 1231; 1 omslag
      - Verzamelde ansichtkaarten., 1968 en z.j.; 1232; 1 omslag
      - Stukken betreffende contacten met uitgevers betreffende het eventueel publiceren van mémoires., 1968-1971; 1233; 1 omslag
      - Grafologische analyse betreffende J.L. Binet., 1969; 1234; 1 stuk
      - Uitslagen van NIPO-enquêtes naar persoonlijke populariteit en bekendheid., 1969; 1235; 1 omslag
      - 'Verslag van de reis naar Ethiopië', schoolwerkstukje van Sonja v.d. Pavert over het koninklijk bezoek aan Ethiopië., 1969; 1236; 1 stuk
      - 'Stijlbloempjes' en 'bon mots' verzameld tijdens vergaderingen van Nederlandse delegaties naar de Algemene Vergaderingen van de VN., 1969-1970; 1237; 1 omslag
      - Stukken betreffende pensioenopbouw en financiële verrekening met het ministerie., 1969-1971; 1238; 1 omslag
      - Bewijs van opneming in het persoonsregister van 's-Gravenhage., 1970; 1239; 1 stuk
      - Nota van de ambassade te Moskou betreffende de 'West-politiek' van de Sovjet-Unie als tegenhanger van de Duitse 'Ost-politik', met geleidebrief., 1970; 1240; 1 omslag
      - Sinterklaasgedichten., 1970 en z.j.; 1241; 1 stuk
      - Stukken betreffende zijn uitkering uit hoofde van de Algemene Pensioenwet Politieke Ambtsdragers., 1970-1971; 1242; 1 omslag
      - Bureau-agenda., 1971; 1243; 1 deel
      - Gastenboek van zijn afscheidsreceptie., 1971; 1244; 1 deel
      - Historische documentatie 2: 'Koning Willem I en zijn tijd'; gedrukt., 1971; 1245; 1 omslag
      - Nota 'Een vertrouwelijke visie op Defensie 1972-1975' van gen.maj. J. van Elsen, met reacties en desbetreffende correspondentie., 1971; 1246; 1 omslag
      - Plattegrond van de Tweede Kamer, met zitplaatsverdeling., 1971; 1247; 1 stuk
      - Stukken betreffende de intrekking door de regering van een bijdrage voor het dekolonisatiecongres van het NKIJ en de in dat verband geuite aantijgingen tegen Luns., 1971; 1248; 1 omslag
      - Stukken betreffende zijn bezoek aan de Amerikaanse Zesde Vloot., 1971; 1249; 1 stuk
      - Tekst van de toespraak van J. Lachmon, voorzitter van de Surinaamse Staten, bij het afscheidsbezoek aan Suriname., 1971; 1250; 1 stuk
      - Tekstfragment uit een rede van Lord Jellicoe tot de Europese Beweging te Amsterdam., 1971; 1251; 1 stuk
      - Verslag van het officiële afscheid van het ministerie., 1971; 1252; 1 stuk
      - Stukken betreffende zijn medewerking aan plannen voor een Liber Amicorum voor koningin Juliana bij haar 70e verjaardag en de annulering van het plan tot publicatie., 1978-1979; 2356; 1 omslag
      - 'De Nieuw-Guinea-kwestie, achtergronden, ontwikkelingen en evaluatie', scriptie van M.A. Kruithof (Erasmus Universiteit Rotterdam)., 1988; 1253; 1 omslag
      - Stukken betreffende de procedure van W.L. Oltmans tegen de Staat der Nederlanden en Luns persoonlijk terzake van 'onrechtmatige daad' door tegenwerking in beroepsuitoefening sinds 1956., 1990-1994; 1254; 1 omslag
        Zie ook inv.nrs. 1167-1171.
      - Beschrijving van de 'Ketjal'- of apendans van het dorp Bedhoeloe op Bali., z.j.; 1255; 1 stuk
      - Beschrijving van paleis Huis ten Bosch, gedrukt., z.j.; 1256; 1 stuk
      - Citaat uit gen. Mola, 'Diario de Navarra' gedateerd 16 augustus 1936, over Azaña., z.j.; 1257; 1 stuk
      - Genealogie van de Franse koningen., z.j.; 1258; 1 stuk